【裁判字號】    95,破,6
【裁判日期】    950321
【裁判案由】    宣告破產
【裁判全文】
臺灣士林地方法院民事裁定                 95年度破字第6號
聲  請  人  甲○○
上列當事人間聲請宣告破產事件，本院裁定如下：
    主  文
聲請駁回。
聲請程序費用由聲請人負擔。
    理  由
一、本聲請意旨略以：聲請人擔任和興工程有限公司（負責人張
    士俊，下稱和興公司）之連帶保證人，分別向第一商業銀行
    、臺灣土地銀行、臺灣中小企業銀行借款，嗣和興公司倒閉
    ，銀行進行追討，經臺灣台北地方法院90年度執字第2486號
    強制執行後，未獲清償餘額計2300萬元；另聲請人向合作金
    庫銀行實際貸款290 萬元，未清償餘額計2,814,817 元，債
    務總計為25,814,817元。惟聲請人名下現有之不動產，經本
    院89年度執助字第621 號委託台企不動產鑑定顧問有限公司
    鍵價，總值為485 萬元，另有現金20萬元，總計505 萬元元
    ，顯不足以清償其債務，為此依破產法第57條、第58條規定
    聲請宣告甲○○破產等語。
二、按「破產，對債務人不能清償債務者，宣告之。」，破產法
    第57條定有明文，故宣告破產須以債務人不能清償所負債務
    為要件，要屬當然。又破產法第82條、第95條、第96條、第
    97條、第108 條及第109 條之規定，如債務人之財產，於破
    產宣告前，已有質權、抵押權或留置權，該等別除權之債權
    人行使權利後，債務人實質上已無財產，或破產財團雖勉強
    可組成，然其破產財團之財產尚不敷清償破產財團之費用及
    財團之債務，縱使予以裁定宣告債務人破產，因其他破產債
    權人已無法藉由破產程序而受到任何清償之機會，而無從依
    破產程序清理其債務時，即無進行破產程序之必要，得以無
    宣告破產之實益為由，裁定駁回債務人破產之聲請（最高法
    院86年台抗字第479 號、臺灣高等法院90年抗字第1709號裁
    定意旨參照）。
三、經查：
（一）聲請人主張其債權人之債權總額總計2300萬元，而其名下
      財產僅值505 萬元等情，業據其提出債權人清冊、財產目
      錄明細表、臺灣臺北地方法院90年執字第2486號民事執行
      處強制執行金額計算書分配表、土地謄本等為證，且經本
      院調閱89 年 度執助字第621 號強制執行事件卷宗、稅務
      電子閘門財產所得明細表查明，堪信屬實。
（二）依上開民事執行處強制執行金額計算書分配表及土地謄本
      所示，聲請人名下財產既僅值505 萬元，然其所列不動產
      均設有抵押權，且曾以本院89年度執助字第621 號強制執
      行在案，茲因所有之不動產經第三次拍賣價格不足以清償
      優先債權、利息、違約金、執行費及土地增值稅等費用，
      顯無拍賣實益而撤回執行，顯見破產財團形式上雖勉強可
      組成。然，若經該等別除權之債權人行使權利後，其破產
      財團之財產尚不敷清償破產財團之費用及財團之債務；況
      且，即使進行破產程序，亦再無其他財產可供其他債權人
      為平等之清償，是本件難認有破產之實益及必要。從而，
      聲請人聲請破產，即無理由，應予駁回。
四、依破產法第5條、民事訴訟法第95條、第78條裁定如主文。
中    華    民    國    95    年    3     月    21    日
                  民事第二庭  法  官  陳梅欽
以上正本證明與原本無異。
如對本裁定抗告須於裁定送達後10日內向本院提出抗告狀。
中    華    民    國    95    年    3     月    23    日
                              書記官  高郁婷


司法院資訊處製作；財團法人民間司法改革基金會備份。
